臺灣高雄地方法院刑事判決
110年度交易字第38號
公  訴  人  臺灣高雄地方檢察署檢察官
被      告  陳勵琪


選任辯護人  吳剛魁律師
            吳岳龍律師
上列被告因過失傷害案件，經檢察官提起公訴（109年度調偵字
第1263號），本院判決如下：
    主  文
陳勵琪犯過失傷害罪，處有期徒刑貳月，如易科罰金，以新臺幣
壹仟元折算壹日。
    事  實
一、陳勵琪於民國109年1月19日上午9時35分許，騎乘車牌號碼0
    00-000號普通重型機車，沿高雄市鹽埕區五福四路往西方向
    行駛，途經該路段與河西路交岔路口前，見當時燈光號誌已
    顯示黃燈仍進入該路口，而圓形黃燈係用以警告車輛駕駛人
    及行人，表示紅色燈號即將顯示，屆時將失去通行路權，更
    應提高警覺以注意車前狀況，並隨時採取必要之安全措施，
    謹慎通過路口，而依當時天候晴、日間自然光線、視距良好
    ，無不能注意之情事，陳勵琪於尚未通過該路口前，行向之
    燈光號誌已由黃燈變換成紅燈，竟未注意燈號變化及車前狀
    況並隨時採取必要之安全措施而持續直行，適逢劉應運（所
    涉過失傷害，另經檢察官為不起訴處分）見其行向號誌已轉
    換為綠燈，乃騎乘車牌號碼000-000號（後變更車牌號碼為0
    00-0000號）普通重型機車沿河西路往南方向行駛，陳勵琪
    發現後閃避不及，其騎乘之上開普通重型機車因而撞擊劉應
    運所騎乘之上開普通重型機車左側，致劉應運人車倒地，因
    而受有「第6至11胸椎棘突骨折、左膝後十字韌帶斷裂、內
    側副韌帶斷裂、頭部外傷、多處擦挫傷」等傷害。陳勵琪於
    肇事後停留在現場，於偵查犯罪機關知悉犯人前，向前往處
    理之員警承認其為肇事者而接受裁判。
二、案經劉應運訴由高雄市政府警察局鹽埕分局報告臺灣高雄地
    方檢察署檢察官偵查起訴。
    理  由
一、證據能力之說明
    被告陳勵琪及辯護人於本院準備程序中爭執證人即告訴人劉
    應運於警詢及偵查中之證詞、證人王瀚邑於警詢之證詞均為
    審判外之陳述，應無證據能力等語（見院二卷第62頁）：
㈠、按被告以外之人於審判外之言詞或書面陳述，除法律有規定
    者外，不得作為證據；被告以外之人於檢察事務官、司法警
    察官或司法警察調查中所為之陳述，與審判中不符時，其先
    前之陳述具有較可信之特別情況，且為證明犯罪事實存否所
    必要者，得為證據，刑事訴訟法第159條第1項、第159條之2
    定有明文。又被告以外之人於偵查中，經檢察官非以證人身
    分傳喚，於取證時，除在法律上有不得令其具結之情形者外
    ，亦應依人證之程序命其具結，方得依同法第159條之1第2
    項規定作為證據，是被告以外之人於偵查中未經具結所為之
    陳述，性質上本屬傳聞證據，倘與警詢等陳述同具有「特信
    性」、「必要性」時，依舉輕以明重原則，本於同法第159
    條之2同一法理，始得例外認為有證據能力。查證人劉應運
    、王瀚邑於本院審理時到庭證述之內容，核與其等於警詢、
    偵查中未經具結時所為之陳述大致相符，是證人劉應運、王
    瀚邑於警詢中所為之陳述，及證人劉應運於偵查中未經具結
    時所為之陳述，核屬傳聞證據，既不具有不可替代之「必要
    性」，不符傳聞法則之例外規定，均無證據能力。
㈡、本院後述所引用之非供述證據部分，與本案均有關聯性，且
    查無違反法定程序取得之情，並經本院於審判期日合法踐行
    證據調查程序，由檢察官、被告及辯護人互為辯論，業已保
    障當事人訴訟上之程序權，依刑事訴訟法第158條之4規定反
    面解釋，應具證據能力。
二、認定事實所憑之證據及理由：
    訊據被告固坦承於前揭時、地與告訴人發生車禍，惟否認有
    何過失傷害犯行，辯稱：我是在綠燈時進入上開路口，直至
    發生車禍當下也還是綠燈的狀態。我看到告訴人時，他是在
    原處停等的狀態，我才會繼續騎，等告訴人騎過來時，我已
    經來不及煞車，才會跟告訴人撞在一起，但我有先按喇叭等
    語；辯護人則辯護稱：本案並無證據可證明被告是在紅燈的
    狀態下駛越路口停止線，若非告訴人忽然駛出，被告應可以
    在路口號誌全紅燈之狀態結束前就通過上開路口，且從告訴
    人起駛後至事故發生僅有1秒，該時間及距離不足以讓一般
    駕駛人得以應變，是被告並無未注意車前狀況之過失等語。
    經查：
㈠、被告於前揭時、地騎乘機車沿高雄市鹽埕區五福四路往西方
    向行駛，途經該路段與河西路交岔路口之際，適有告訴人騎
    乘機車沿河西路往南方向行駛，被告見狀閃避不及而撞擊告
    訴人所騎乘之上開普通重型機車左側，致告訴人人車倒地，
    因而受有「第6至11胸椎棘突骨折、左膝後十字韌帶斷裂、
    內側副韌帶斷裂、頭部外傷、多處擦挫傷」傷害等情，業據
    被告於警詢、偵查及本院審理中供承在卷（見警卷第13至18
    頁，偵一卷第21頁，院二卷第62至64頁），核與證人即告訴
    人、證人王瀚邑於本院審理中之證詞相符（見院二卷第137
    至156頁），且有阮綜合醫療社團法人阮綜合醫院診斷證明
    書（警卷第19頁）、高雄市政府警察局道路交通事故初步分
    析研判表（警卷第23頁）、高雄市政府警察局鹽埕分局道路
    交通事故現場圖（警卷第25頁）、高雄市政府警察局道路交
    通事故肇事人自首情形紀錄表（警卷第27至29頁）、高雄市
    政府警察局鹽埕分局道路交通事故調查報告表㈠、㈡-1（警卷
    第31至34頁）、高雄市政府警察局交通警察大隊道路交通事
    故談話紀錄表（警卷第35至38頁）、現場路口監視器影像擷
    取照片（偵二卷第47頁）、現場照片（警卷第45至49頁）、
    車牌號碼000-0000（原車牌號碼為000-000）普通重機車-車
    輛詳細資料報表（警卷第69頁）、公路監理電子閘門-查詢
    機車車籍資料（警卷第71至73頁）、高雄市政府警察局109
    年11月24日高市警勤字第10937735300號函暨高雄市政府警
    察局勤務指揮中心受理110報案紀錄單（偵二卷第27至30頁
    ）、高雄市政府消防局109年11月24日高市消防指字第10935
    834100號函暨高雄市政府消防局緊急救護案件紀錄表（偵二
    卷第31至33頁）等在卷可佐，首堪認定。
㈡、次查，告訴人於沿河西路往南方向起步行駛時，前方號誌為
    綠燈一情，為告訴人於本院審理中證述：我當時是從河西路
    出發要到五福四路待轉區待轉，準備要沿五福路騎去圖書總
    館。我看到河西路的號誌轉為綠燈後，看了一下左右來車，
    且確定右側的車子減速後，我才往前騎（即由河西路往南方
    向行駛），後來被告就從我左側撞上來等語（見院二卷第14
    9至151頁、第153頁、第155至156頁）；核與證人王瀚邑於
    本院審理中證稱：我當時是在河西路上的待轉區待轉，準備
    往南行駛進入公園二路。當河西路往南的號誌綠燈亮起大概
    過了1秒我才開始啟動。告訴人當時在我的右側，他起步時
    也已經是綠燈，而五福路上的全部車輛都已經停止，但被告
    的機車很快的騎過來，之後就撞上告訴人等語相符（見院二
    卷第139至143頁、第145、147頁）。衡以證人王瀚邑於本件
    偶發之車禍事故前，均不認識被告、告訴人，其於本院審理
    中具結之證詞，應無偏袒任何一方之動機，是證人王瀚邑應
    無必要為告訴人之利益而虛偽陳述。且經本院當庭勘驗本件
    案發現場之路口監視器攝得之畫面（監視器拍攝角度為五福
    四路往西方向），結果為：「
 ⒈ 畫面時間09:31:44至09：31：48
    五福四路雙向車道汽機車正在通過路口（先後有黑色及白色
    汽車陸續由西往東通過路口，白色汽車於09：31：46通過人
    行道進入路口，於48秒消失於畫面中）。一輛由東往西方向
    之機車（騎士身穿桃紅色外套，下稱：A車)靠右減速駛至畫
    面右側之待轉區停等，同時間，待轉區處另有三輛機車正在
    停等欲轉往公園二路。隨後（09:31:47）五福四路西往東方
    向快車道上，一輛銀色自小客車於路口前開始減速。
 ⒉ 畫面時間09：31：49
    待轉區上，A車及王瀚邑騎乘之機車（後載一名身穿綠色外
    套之乘客）起步朝公園二路方向前進。其餘待轉區上之機車
    並無動作。
 ⒊ 畫面時間09：31：50
    被告（身穿橘色外套）騎乘機車由西往東駛入畫面，王瀚邑
    與A車騎士見狀隨即停車，並持續朝被告機車望去。
 ⒋ 畫面時間 09：31：51
    被告機車駛至路口中央。此時告訴人騎乘機車（行駛於畫面
    右上方行人穿越道旁之道路上）自河西路往公園二路方向行
    駛（起步時先往右看，之後轉頭向前），同時間，一名身穿
    牛仔裝之行人亦往南行走在告訴人右側之行人穿越道上。
 ⒌ 畫面時間 09：31：52
    被告機車駛至行人穿越道前緊急往左偏閃。同時間一輛車號
    000-0000機車由東往西駛入畫面，並靠右減速朝待轉區駛去
    。
 ⒍ 畫面時間 09：31：53
    被告機車撞上告訴人機車，同時間，畫面右側待轉區停等之
    機車於09：31：53起陸續起步朝公園二路方向駛去。隨後，
    被告、告訴人雙方人車倒地翻滾。」此有本院勘驗筆錄在卷
    可參（見院二卷第135頁、第161至171頁）。揆諸上開勘驗
    結果，該監視器雖未直接攝得事故路口當時之交通號誌，然
    已清楚拍攝上開路口於本件案發前至事發當下之行車狀態。
    而於畫面時間09:31:47時，五福四路西往東方向快車道上，
    一輛銀色自小客車於路口前已開始減速，於2秒後，在待轉
    區停等之證人王瀚邑與A車有起步向前之動作。又當該銀色
    自小客車減速時起，至證人王瀚邑及A車起步前，該路口有2
    秒之時間均無其他車輛通過。而本院函請高雄市○○○○○○○○○○
    ○○○路○○號誌時相狀況，該局函覆略以：「上開時段號誌總
    週期為120秒，設計為3時相運作。第1時相為五福四路往東
    圓形綠燈、往西直行箭頭綠燈47秒，含黃燈4秒、全紅2秒；
    第2時相為河西路往南圓形綠燈、公園二路往北右轉箭頭綠
    燈、五福四路往西紅燈及左轉箭頭綠燈40秒，含黃燈4秒、
    全紅2秒。」此有高 雄 市 政 府 交 通 局110年8月30日高
    市交智運字第11043184800號函在卷可查（院二卷第13至15
    頁）。準此，如被告行駛之五福四路號誌為綠燈或黃燈時，
    告訴人所行駛之河西路號誌為紅燈；而被告行駛之五福四路
    號誌如為黃燈轉紅燈，則告訴人所行駛之河西路號誌仍有2
    秒之時間仍為紅燈，此2秒為河西路與五福四路均為紅燈之
    淨空時間。是以當河西路之綠燈號誌亮起前，五福四路方向
    之號誌將顯示黃燈4秒，隨後該路口有2秒全淨空之時間。而
    依前開影像勘驗之結果，與前揭交通局函文內容所載各號誌
    時相運作情形交互對照，因該路口在銀色自小客車減速後2
    秒，均無其他車輛通過，而該2秒後，證人王瀚邑及A車方起
    步，由此可推知當銀色自小客車開始減速至證人王瀚邑及A
    車起步前之2秒時間，為路口全淨空之時段，是銀色自小客
    車開始減速時，五福四路東西向之交通號誌應為紅燈，而該
    路口經歷2秒全淨空之時間後，公園路往南方向之交通號誌
    轉為綠燈。從而，公園路南北向之交通號誌應係於畫面時間
    09：31：49即轉為綠燈，而告訴人於畫面時間09：31：51駛
    入路口時，其行向號誌係為綠燈一節，堪可認定。
㈢、又本案事故發生即被告與告訴人機車碰撞之時間為畫面時間0
    9：31：53，此時公園路南北向之綠燈號誌已亮起約4秒。又
    依據前開號誌時相表，在公園路南北向之號誌綠燈亮起前，
    五福四路東西向之號誌依序顯示黃燈4秒及紅燈2秒（即該路
    口全淨空時段），是以從五福四路東西向之黃燈亮起至本案
    交通事故發生，約有10秒之久。然依據被告110年7月8日刑
    事準備狀附圖1之GoogleMap距離量測圖，五福四路高雄橋頭
    紅綠燈停等線至事故發生之行人穿越道之距離約為55.55公
    尺（院一卷第39頁），而被告於警詢及本院審理中均供稱其
    時速約30至40公里，則其每秒行駛距離約8.33公尺至11.11
    公尺（30000公尺÷60分÷60秒≒8.33公尺/秒；40000公尺÷60
    分÷60秒≒11.11公尺/秒）間，則以前開估算之距離，被告自
    五福四路高雄橋頭紅綠燈停等線行駛至事故發生之行人穿越
    道旁所需之時間應為5至6.66秒間（55.55÷8.33≒6.66；55.5
    5÷11.11＝5），亦即以被告自陳之最低時速，被告從通過停
    等線至事故發生地，亦僅需約6.66秒之時間，如被告係於其
    行向號誌尚為綠燈時即進入該交岔路口，要無可能於尚未通
    過該交岔路口前，該河西路號誌已由紅燈轉為綠燈。縱然被
    告於本院審理時供稱：我實際上行駛的距離應該更長，因為
    我在經過河西路待轉區的時候為了閃避衝出來的車輛有往左
    偏一點等語（見院二卷第253頁）。然觀以監視器影像畫面
    ，被告在經過待轉區前後，其行車路徑之角度並未有重大偏
    離，則其角度偏移之距離應不致使被告因此需多花費1秒以
    上之行駛時間，自不影響前開之認定結果。是被告駛越停等
    線進入路口時，五福四路東向西燈號應無可能為綠燈，至少
    亦為黃燈之狀態下通過，而告訴人既是遵循綠燈行駛，則被
    告碰撞告訴人時，被告之行向號誌自屬紅燈，是被告在行向
    號誌為黃燈之狀態下進入該路口，又於燈號轉換為紅燈後持
    續行駛致與告訴人碰撞一情，殆可認定。
㈣、按汽車行駛時，駕駛人應注意車前狀況並隨時採取必要之安
    全措施，道路交通安全規則第94條第3項定有明文。又圓形
    黃燈係用以警告車輛駕駛人及行人，表示紅色燈號即將顯示
    ，屆時將失去通行路權之號誌；而圓形紅燈表示禁止通行，
    不得超越停止線或進入路口，道路交通標誌標線號誌設置規
    則第206條第4、5項亦有明定。被告具備一般智識且考領有
    普通重型機車駕駛執照一情，有公路監理電子閘門查詢資料
    在卷可憑（院一卷第35頁），對於上開規定應當知悉，而當
    時天候晴、日間自然光線、路面鋪裝柏油、乾燥、無缺陷、
    無障礙物、視距良好、號誌正常，依其智識、能力、經驗並
    無不能注意之情形。是被告在號誌轉換為黃燈後仍進入該路
    口，本應更加注意車前狀況，以隨時採取必要之安全措施。
    然據被告於本院審理中供稱：我經過待轉區時看到待轉區車
    輛有往前，有可能燈號已經從黃燈轉為紅燈，但我沒有再確
    認我的行向號誌為何，因為我也看不到左前方的號誌。且當
    時我已經騎到快結束了，我想要完成通行。我騎過待轉區的
    時候，有注意到告訴人在人行道轉角處停等，所以我沒有想
    太多就騎過去等語（見院二卷第251至253頁），可徵被告在
    經過河西路待轉區時，已見待轉區之車輛有起步之動作，對
    於其行向燈號已轉換為紅燈一情即應有所警覺。然被告於騎
    駛之過程中並未時時留意燈號之變化，以致未能掌握河西路
    北往南方向行向車輛已處於隨時可發動行駛之狀態，形同置
    他人路權不顧而一昧向前直行，亦因此未能隨時採取必要之
    安全措施，致閃避不及而撞擊告訴人，其對於車禍之發生自
    有「未注意車前狀況，並隨時採取必要之安全措施之過失」
    。又若非被告有上開過失，當不致發生本件車禍，是被告之
    過失行為與告訴人之傷害結果間，自具有相當因果關係。至
    被告雖辯稱其在與告訴人發生碰撞之前有鳴按喇叭示警等語
    。惟據告訴人於本院審理中證稱其並未聽到被告有按喇叭等
    語（見院二卷第156頁），而證人王瀚邑於本院審理中則證
    稱無法確定被告有無按喇叭等語（見院二卷第145頁），是
    被告所辯顯無其他證據可佐，尚難採信，自難認被告於事故
    前有採取任何必要之安全措施。
㈤、又辯護人雖辯稱本件係告訴人行駛時闖越紅燈，且其行駛時
    亦未注意車前狀況，突然駛入該交岔路口，被告難以及時反
    應等語。惟告訴人行駛時，其行向燈號應已轉為綠燈一情，
    業經本院認定如前，是辯護人此部分所辯，與事實不符，並
    不可採。而觀前開勘驗筆錄，於前開監視器影像畫面時間09
    ：31：49時，河西路往南方向之號誌轉為綠燈，而告訴人係
    於影像畫面時間09：31：51時，始駛入該交岔路口，可見告
    訴人並非於燈號一轉為綠燈時即逕為直駛。且據告訴人於本
    院審理時證稱：我是等到綠燈以後，習慣先看左邊來車，確
    認沒車了，但右側還有車子，我就接著看右側的車，確定右
    側車輛減速後，我才開始往前騎等語（見院二卷第150至151
    頁、第153、155頁）。而從前開勘驗之結果可知，告訴人於
    起步時確有往右看一情，此部分與其所述相符，縱勘驗結果
    未見告訴人於行駛時朝左側觀看，然從監視器影像中未能清
    楚看見告訴人原處位置之狀態，是尚不能排除告訴人在起步
    前確有朝左側查看之可能，是告訴人前開所述其在起步時有
    察看左側再看右側來車等語，仍屬可信。而告訴人為有正當
    路權之用路人，並在確認左右方向無來車後始往前行駛，當
    已盡其注意義務。且本案事故發生係於告訴人行向燈號綠燈
    亮起2秒後發生，被告依燈號行進，無法認定其可預見被告
    仍會在此狀況下出現，是難認告訴人有何未注意車前狀況之
    過失，辯護人此部分所指，亦不可採。又據被告於本院審理
    時供稱：我在經過河西路待轉區後有看到告訴人停在路口轉
    角處，是靜止的狀態等語（見院二卷第251至253頁），可見
    被告在事故發生前尚可清楚觀察告訴人所處之位置及狀態，
    客觀上並無不能注意之情形；而告訴人又係於綠燈亮起後約
    2秒始進入該路口，並非在燈號轉換之際即冒然出現，是被
    告如可對於路權之轉換提高警覺，並使自己處於可隨時採取
    必要安全措施之行車狀態，應可避免事故之發生。而被告未
    盡注意來車之義務在先，其事後閃避不及實屬其行為所致，
    此一結果本應歸責於被告，要不能以時間、距離不足反應為
    由而卸責，是被告及辯護人此部分所辯亦無可採。
㈥、另公訴意旨雖認被告係闖紅燈而肇事等語。且證人王瀚邑於
    警詢及本院審理時、告訴人於警詢、偵查時雖均供稱被告闖
    紅燈等語（見警卷第10頁，偵一卷第22頁，偵二卷第40頁，
    院二卷第144至145頁）。惟證人王瀚邑於本院審理中證稱：
    我沒有辦法注意高雄橋往西子灣方向的行車號誌，當時我行
    車方向的號誌是綠燈，且當時所有車輛都已經停止行進了，
    我因此判斷橫向（即五福四路東西向）應該就是紅燈等語（
    見院二卷第140、144頁）；告訴人於本院審理中則證稱：我
    是沒有看到被告越過停止線的狀態，我沒辦法確定被告是在
    紅燈亮起後通過停止線等語（見院二卷第155頁）。是以證
    人王瀚邑及告訴人前開所述，其等並未看見被告越過停止線
    當下之狀態，自無法確認當下之號誌是否為紅燈，則其等前
    開證述被告闖紅燈等語，係為其等推論之結果，而非親自見
    聞之事實，尚難遽信。且前開監視器影像所攝得之角度無法
    觀得被告於通過停止線當下之狀態，即無法透過監視器畫面
    而確認被告在通過停止線時之號誌為何。而依據前開被告11
    0年7月8日刑事準備狀附圖1之GoogleMap距離量測圖可知，
    五福四路高雄橋頭紅綠燈停等線至事故發生之距離甚寬，而
    本案事故發生地點係於該路口之末端，可知五福四路上之停
    止線距離兩車撞擊位置有相當之距離。而據上開時相表可知
    ，該交岔路口全紅淨空之時間僅有2秒，如欲推算被告駛越
    停止線時之號誌是否為紅燈，須以其當時車速及自停止線起
    至兩車相撞位置間之行駛距離為基礎，計算後始能確定。然
    被告於警詢時供稱時速為30至40公里，是單以被告之供述，
    無從精確認定被告之車速為何，即難據此認定其駛越停止線
    時之確切燈號是否為紅燈。是本院僅得以前開事證推論被告
    於駛越停止線時，五福四路之號誌至少已轉為黃燈，至於是
    否為紅燈，尚乏其他積極事證可資判斷。實則闖越紅燈與否
    ，僅屬是否違反交通行政法規之行為，並非刑事上認定有無
    過失行為之唯一依據，而仍應以被告有無應注意、能注意卻
    不注意等情事，作為認定被告有無刑事上過失行為之判斷依
    據。從而，本件被告於黃燈時進入該交岔路口，又係於河西
    路轉換為綠燈後約2秒與告訴人發生碰撞，已如前述，而被
    告駛入交岔路口時，自應注意且可預見在數秒內即將轉換燈
    號，本有與河西路上之車輛交會之可能，竟未注意車前狀況
    ，貿然通過路口而肇事，堪認被告就本件車禍之發生確有過
    失。至被告之車輛於駛越停止線之剎那間，是否轉換為紅燈
    ，與被告有無過失行為並無必然相關，自無再予深究之必要
    。
㈦、至本件交通事故肇事原因，雖據高雄市○○○○○○○○○○○○○○○○○○○
    ○○○○○○○○○○○路○○號誌不明，本會未便遽作鑑定」為由而未
    予鑑定；嗣經覆議之結果亦同前，有高雄市政府交通局車輛
    行車事故鑑定委員會109年9月3日高市車鑑字第10970749400
    號函、高雄市政府交通局110年10月15日高市交交工字第110
    45397200號函在卷可查（偵一卷第29頁，院二卷第53頁），
    是本件固未有鑑定意見判定被告具有肇事責任，然本院依法
    本應根據證據資料認定事實，不受鑑定委員會意見拘束，況
    上開鑑定委員會實質上並未針對肇事原因做出判斷，而上開
    函文所指號誌不明一情，與本院依憑前開證據資料所認定之
    事實亦不相合，是上開鑑定委員會之結論，自不影響本院上
    開事實之判斷，併此敘明。
㈧、綜上所述，被告及辯護人前開所辯，均與事理不符，無可採
    信。從而，本案事證明確，被告之上開過失傷害犯行，已堪
    認定，應依法論科。
三、核被告所為，係犯刑法第284條前段之過失傷害罪。被告於
    肇事後，在有偵查犯罪職權之公務員知悉前，即向到達事故
    現場處理之員警坦承肇事，自首而接受裁判等情，有前開自
    首情形紀錄表在卷可稽，酌依刑法第62條前段之規定，減輕
    其刑。爰審酌被告搶越黃燈且未注意車前狀況而與告訴人發
    生碰撞，應就本件事故之發生負過失責任，且其造成告訴人
    受有如事實欄所載之傷害，其中其第6至11胸椎棘突骨折、
    左膝後十字韌帶斷裂、內側副韌帶斷裂等傷勢非輕，告訴人
    為此承受身體之痛苦且需面臨漫長之復健過程。又考量被告
    及告訴人於本案事故發生後仍未能就賠償金額取得共識而達
    成和解，是告訴人所受之損害至今尚未獲得填補。又念及被
    告從無前科，有臺灣高等法院被告前案紀錄表在卷可參，素
    行尚可，兼衡被告於警詢時自陳碩士畢業之智識程度、擔任
    行政助理、已婚而無需扶養家人之家庭經濟狀況（見院二卷
    第254頁）等一切情狀，量處如主文所示之刑，並諭知如主
    文所示易科罰金之折算標準。
據上論斷，應依刑事訴訟法第299 條第1 項前段，判決如主文。
本案經檢察官王建中提起公訴，檢察官陳俊秀到庭執行職務。 
中　　華　　民　　國　　111 　年　　7 　　月　　22　　日
                  刑事第八庭  法  官  陳鑕靂
以上正本證明與原本無異。
如不服本判決應於收受送達後20日內向本院提出上訴書狀，並應
敘述具體理由；如未敘述上訴理由者，應於上訴期間屆滿後20日
內向本院補提理由書（均須按他造當事人之人數附繕本）「切勿
逕送上級法院」。
中　　華　　民　　國　　111 　年　　7 　　月　　22　　日
　　　　　　　　　　　　　　　書記官  許雅惠

◎附錄本案論罪科刑法條
中華民國刑法第284條
因過失傷害人者，處1年以下有期徒刑、拘役或10萬元以下罰金
；致重傷者，處3年以下有期徒刑、拘役或30萬元以下罰金。